【裁判字號】    98,消債更,123
【裁判日期】    980428
【裁判案由】    更生
【裁判全文】
臺灣桃園地方法院民事裁定           98年度消債更字第123號
聲  請  人
即  債務人  甲○○原名范淑紛.
上列當事人因消費者債務清理事件聲請更生及保全處分，本院裁
定如下：
    主  文
債務人甲○○自中華民國九十八年四月二十九日十八時起開始更
生程序。命司法事務官進行本件更生程序。
聲請人其餘聲請駁回。
    理  由
一、按法院開始更生程序之裁定，應載明其年、月、日、時，並
    即時發生效力。次按法院裁定開始更生或清算程序後，得命
    司法事務官，進行更生或清算程序，必要時，得選任律師、
    會計師或其他適當之自然人或法人一人為監督人或管理人。
    消費者債務清理條例第45條第1 項、第16條第1 項分別定有
    明文。
二、聲請人即債務人聲請略以：聲請人前曾於民國95年7 月25日
    依照中華民國銀行公會會員辦理消費金融案件無擔保債務協
    商機制與國泰世華商業銀行股份有限公司（以下稱國泰世華
    銀行）成立協商，協商條件為120 期，利率為3%，每月繳付
    新台幣（下同）25,773元，協商後聲請人轉任職於桃園縣龍
    潭鄉私立長春藤幼稚園，每月薪資約19,500元。其中差額不
    足部分，由前夫吳文勝協助負擔，孰料前夫與子女相處不睦
    ，雙方遂於96年12月31日協議離婚，其後改由父親范振田幫
    忙繳付協商款項，然97年7 月後父親沒有工作，無力幫忙，
    聲請人難以支應協商金額故而毀諾。聲請人無法繼續履行原
    協商條件，顯係因非可歸責於己之事由致履行有重大困難，
    且其無擔保或無優先權之債務總額未逾1,200 萬元，復未經
    法院裁定開始清算程序或宣告破產，爰請求准予裁定開始更
    生等語。
三、經查：聲請人所主張之上開事實，業據提出債權人清冊、前
    置協商申請書、財團法人金融聯合徵信中心當事人綜合信用
    報告- 債務清理條例前置協商專用債權人清冊、身分證正反
    面、全戶戶籍謄本、國稅局財產歸屬清單資料暨綜合所得稅
    各類所得資料清單、95年前置協商協議書暨還款計畫表、薪
    資轉帳明細、房屋租賃契約書、97年縣府補貼證明、電話繳
    費明細、油資收據、子女戶籍謄本、離婚協議書、小孩學費
    收據、機車行照、繳款明細、97年至98年2 月薪資單、家族
    系統表等（均影本）為證，核無不實。聲請人於95年7 月間
    依中華民國銀行公會會員辦理消費金融案件無擔保債務協商
    機制與最大債權金融機構國泰世華銀行成立協商，協商條件
    分為120 期，利率3%，每月繳付25,773元，惟依聲請人提供
    之財政部臺灣省北區國稅局95年度綜合所得稅各類所得資料
    清單觀之，其95年度總收入僅為26,950元，復依其提供之郵
    局存摺觀之，96年任職於長春藤幼稚園後，每月收入約19,5
    20元，足見協商成立之條件並未顧慮聲請人之資力，協商金
    額顯然大於其收入而未合情理，聲請人已無法應付日常生活
    之必要開銷。再者原本得協助繳付之聲請人配偶及父親，亦
    因離婚、失去工作而無法繼續負擔，是聲請人無法續為履行
    ，可認符合消費者債務清理例第151 條第5 項「因不可歸責
    於己之事由，至履行顯有重大困難」之規定。末依聲請人所
    提出之財政部臺灣省北區國稅局財產歸屬資料清單所載，聲
    請人名下亦別無其他財產可供清償所欠債務。綜上所述，堪
    認本件債務人確有不能清償債務之情事。此外，本件又查無
    聲請人有消費者債務清理條例第6 條第3 項、第8 條或第46
    條各款所定駁回更生聲請之事由存在，則聲請人聲請更生，
    應屬有據；並依首揭規定命司法事務官進行本件更生程序，
    爰裁定如主文。
四、再按法院就更生或清算之聲請為裁定前，得因利害關係人之
    聲請或依職權，以裁定為保全債務人財產、限制債權人對於
    債務人行使債權，及停止對於債務人財產強制執行程序之保
    全處分，消費者債務清理條例第19條第1 項第1 、2 、3 款
    定有明文。另按法院裁定開始更生程序後，對於債務人不得
    開始或繼續訴訟及強制執行程序，同法第48條第2 項亦有明
    文。本件聲請人雖聲請保全處分，然揆諸前揭條文規定，於
    裁定准予更生裁定後，對於聲請人之訴訟及強制執行程序已
    有明文限制，因此顯無保全必要，故聲請人該部分保全處分
    之請求，應予駁回，附此敘明。
中    華    民    國    98    年    4     月    28    日
              民事第一庭    法      官  范明達
上為正本係照原本作成
本件不得抗告
中    華    民    國    98    年    4     月    28    日
                            書  記  官  張豐松


司法院資訊處製作；財團法人民間司法改革基金會備份。
